臺灣臺南地方法院刑事判決　　　　　　　　　　　　　九十年度交訴字第三四八號
　　公　訴　人　臺灣臺南地方法院檢察署檢察官
　　被　　　告　甲　○　○
右列被告因公共危險案件，經檢察官提起公訴（九十年度偵字第六○六九號），本院
判決如左：
    主  文
甲○○駕駛動力交通工具肇事，致人受傷而逃逸，處有期徒刑陸月，如易科罰金以
佰元折算壹日。緩刑伍年。
    事  實
一、甲○○於民國九十年三月三十一日上午五時三十分許，駕駛車牌號碼Ｊ四—七三
    七五號自用小客車，沿台南市○○路外側車道，由西往東方向行駛，途經健康路
    、建平路口西側，欲超越前車，竟疏未注意而擦撞行駛在內側車道由乙○○所駕
    駛之車牌號碼Ｄ九—九八七五號自用小客車，致乙○○受有左側肩頸部肌肉拉傷
    、左頸疼痛等傷害（過失傷害部分因撤回告訴業經檢察官為不起訴處分）。甲○
    ○明知肇事卻未下車處理，反繼續駕車前行而逃逸，嗣經乙○○記下車號報警，
    始循線查獲。
二、案經臺灣臺南地方法院檢察署檢察官自動檢舉偵查起訴。
    理  由
一、訊據被告甲○○固坦承於右揭時地因超車疏未注意而擦撞乙○○所駕自小客車，
    致乙○○受傷，其未停車處理，逕駛離事故現場等情，惟矢口否認有肇事逃逸之
    犯行，辯稱：因乙○○當時沒有停車，伊以為只是擦撞應該沒事，伊有減速慢行
    ，未加速逃逸云云。經查：證人乙○○迭於警訊及本院調查時證稱：被告自右後
    方擦撞伊所駕自小客車後，未停車查看，反自右側超越伊車，逕駛離現場，未採
    取任何救護措施等語；且乙○○確因該車禍受有左側肩頸部肌肉拉傷、左頸疼痛
    等傷害，此有郭綜合醫院九十年三月三十一日診斷證明書在卷可稽；復有道路交
    通事故調查報告表各一件、照片四幀附卷可佐。再觀諸肇事後被告駕駛之自小客
    車左側車頭及告訴人駕駛之自小客車右後車尾、車燈之受損情形嚴重，有照片四
    幀附卷可稽，足見當時兩車之撞擊力道不小，並非只是輕微擦撞，是被告於肇事
    當時應可預見被害人可能因本件車禍受有傷害，其辯稱以為只是擦撞應該沒事云
    云，不足採信。況被害人遭此強力撞擊後，衡情，自難即時反應而將車煞停，被
    告為肇事之人，本當停車查看被害人是否受有傷亡，焉有輕率將車駛離之理？末
    按汽車駕駛人，駕駛汽車肇事致人受傷，應即採取救護或其他必要措施，並向警
    察機關報告，不得駛離，違者吊扣其駕照三個月至六個月；逃逸者吊銷駕駛執照
    ，惟有無人傷亡時，始須儘速將車輛移置路邊，以免妨礙交通，道路交通管理處
    罰條例第六十二條第一項、第二項分別定有明文，被告係領有駕駛執照之人，其
    對上開肇事義務之規定，當知之甚明，然其仍於知悉肇事後，未下車查看即迅將
    車駛離，益見其有逃逸之意圖及逃逸之情無訛。綜上，本件事證明確，被告犯行
    堪以認定，應依法論科。
二、核被告所為，係犯刑法第一百八十五條之四駕駛動力交通工具肇事致人受傷而逃
    逸罪。爰審酌被告無視其他道路使用人之安危，未注意遵守道路交通安全規則，
    ，且於肇事後致人受傷，未為救助而逃逸甚為不該，惟業與被害人達成和解，被
    害人於警訊中撤回過失傷害之告訴，有調解筆錄及撤回告書各一件存卷足憑，及
    被害人受傷程度，對之所生危害等一切情狀，量處如主文所示之刑，並諭知易科
    罰金之折算標準。末查被告前未曾受有期徒刑以上刑之宣告，有臺灣高等法院被
    告全國前案紀錄表附卷可參，素行良好，因一時短於思慮而罹於刑章，犯後尚有
    與被害人達成和解，其歷經此次偵審程序併科刑判決後，當已知所戒慎，信無再
    犯之虞，是本院認對其前開宣告之刑，以暫不執行為適當，爰併宣告緩刑五年，
    用啟自新。
據上論斷，應依刑事訴訟法第二百九十九條第一項前段、刑法第一百八十五條之四、
第四十一條第一項前段、第七十四條第一款，罰金罰鍰提高標準條例第二條，判決如
主文。
本案經檢察官陳慧玲到庭執行職務。
中      華      民      國    九十一    年      一      月      九      日
                                  臺灣臺南地方法院刑事第四庭
                                      審判長法  官  簡  慧  娟
                                            法  官  陳  欽  賢
                                            法  官  林  欣  玲
右正本證明與原本無異。
如不服本判決，應於判決送達後十日內，向本院提出上訴狀。
                                            書記官  莊  淑  雅
中      華      民      國    九十一    年      一      月      十      日
附錄本案論罪科刑法條全文:
中華民國刑法第一百八十五條之四
駕駛動力交通工具肇事，致人死傷而逃逸者，處六月以上五年以下有期徒刑。
